【裁判字號】    99,訴,1801
【裁判日期】    990712
【裁判案由】    毒品危害防制條例
【裁判全文】
臺灣板橋地方法院刑事判決              99年度訴字第1801號
公  訴  人  臺灣板橋地方法院檢察署檢察官
被      告  甲○○
上列被告因違反毒品危害防制條例案件，經檢察官提起公訴（99
年度毒偵字第3354號），因被告於本院準備程序中就被訴事實為
有罪之陳述，經合議庭評議後，裁定由受命法官獨任進行簡式審
判程式，判決如下：
    主  文
甲○○施用第一級毒品，累犯，處有期徒刑捌月，扣案之海洛因
殘渣袋壹只沒收銷燬，扣案之已使用注射針筒壹支沒收；又施用
第二級毒品，累犯，處有期徒刑肆月。應執行有期徒刑拾月，扣
案之海洛因殘渣袋壹只沒收銷燬，扣案之已使用注射針筒壹支沒
收。
    事  實
一、甲○○前曾於民國95年間，因施用毒品案件，經本院以95年
    度毒聲字第2146號裁定送觀察、勒戒，嗣因無繼續施用毒品
    之傾向，於96年2 月6 日釋放出所，並經臺灣板橋地方法院
    檢察署檢察官以95年度毒偵字第6718號為不起訴處分確定；
    復於97年間，因施用毒品案件，經本院以97年度訴字第5491
    號判處有期徒刑7 月確定，其於98年4 月16日入監服刑，嗣
    於98年11月15日縮刑期滿執行完畢。詎竟仍未戒除毒癮，於
    上開觀察、勒戒執行完畢5 年內，仍基於施用第一級毒品之
    犯意，於99年4 月12日下午3 時許，在臺北縣新莊市○○路
    303 號麥當勞之廁所內，以注射之方式，施用第一級毒品海
    洛因1 次；另基於施用第二級毒品甲基安非他命之犯意，於
    99年4 月12日採尿時起回溯96小時內某時，在不詳地點，以
    不詳方式，施用甲基安非他命1 次。嗣於同日下午3 時許，
    在上址為警查獲，並扣得海洛因殘渣袋1 只（量微無法析離
    秤重）及供其施用第一級毒品之已使用注射針筒1 支，且經
    採集其尿液送驗呈海洛因代謝物嗎啡類及安非他命類陽性反
    應，始查悉上情。
二、案經臺北縣政府警察局新莊分局報請臺灣板橋地方法院檢察
    署檢察官偵查起訴。
    理  由
一、按除被告所犯為死刑、無期徒刑、最輕本刑為三年以上有期
    徒刑之罪或高等法院管轄第一審案件者外，於第一次審判期
    日前之準備程序進行中，被告先就被訴事實為有罪之陳述時
    ，審判長得告知被告簡式審判程序之旨，並聽取當事人、代
    理人、辯護人及輔佐人之意見後，裁定進行簡式審判程序，
    刑事訴訟法第273 條之1 第1 項定有明文。經核本件被告甲
    ○○所犯係死刑、無期徒刑、最輕本刑為三年以上有期徒刑
    以外之罪，其於準備程序中就被訴之事實為有罪陳述，經法
    官告知簡式審判程序之旨，並聽取公訴人、被告之意見後，
    本院爰依首揭規定，合議裁定由受命法官獨任進行簡式審判
    程序，合先敘明。
二、上開犯罪事實，業據被告甲○○於本院準備程序及審理中自
    白不諱，並有為警查獲之海洛因殘渣袋1 只及已使用之注射
    針筒1 支扣案可證，復有扣案之海洛因殘渣袋1 只及已使用
    之注射針筒1 支之照片2 張附卷可參。又被告經警查獲後，
    於99年4 月12日，在臺北縣政府警察局新莊分局中平派出所
    採尿液，經送台灣檢驗科技股份有限公司以酵素免疫分析法
    初驗及氣相層析質譜儀複驗，均呈鴉片類及安非他命類陽性
    反應，此有台灣檢驗科技股份有限公司濫用藥物尿液檢驗報
    告1 紙在卷可稽。查被告有如前開所示之觀察、勒戒執行完
    畢5 年內再犯施用毒品案件，有臺灣高等法院被告前案紀錄
    表在卷可稽，是被告既曾於觀察、勒戒執行完畢釋放後「5
    年內再犯」施用毒品案件，自得依法追訴處罰，是以，本件
    事證明確，被告犯行，洵堪認定。
三、查海洛因、甲基安非他命分別係毒品危害防制條例第2 條第
    2 項第1 款、第2 款所稱之第一級、第二級毒品。核被告甲
    ○○所為，係犯同條例第10條第1 項、第2 項之施用第一級
    及第二級毒品罪。其施用第一級、第二級毒品前後，持有第
    一級毒品、第二級毒品之低度行為，為施用之高度行為所吸
    收，不另論罪。另被告所犯數罪，犯意各別，罪名不同，應
    分論併罰之。被告前有如事實欄所述之犯罪科刑及執行情形
    ，此有臺灣高等法院被告前案紀錄表1 份在卷可稽，其於有
    期徒刑執行完畢後，5 年以內再故意犯本罪，應依刑法第47
    條第1 項規定論以累犯，並加重其刑。爰審酌被告有如事實
    欄所述之施用毒品前科紀錄，經觀察勒戒執行完畢，並經判
    刑執行完畢，仍無法戒絕毒癮，再次漠視法令禁制而犯本罪
    ，惟其施用毒品所生危害，實以自戕身心健康為主，對於他
    人生命、身體、財產等法益，尚無明顯而重大之實害，兼衡
    其犯罪後坦承犯行之態度等一切情狀，分別量處如主文所示
    之刑，並定其應執行之刑。又扣案之海洛因殘渣袋1 個，殘
    留微量第一級毒品海洛因，所殘留之海洛因為第一級毒品，
    亦未與包裝袋析離，就該殘留微量第一級毒品之殘渣袋，應
    依毒品危害防制條例第18條第1 項前段規定，諭知沒收銷燬
    之；至扣案之注射針筒1 支，係被告所有供施用第一級毒品
    所用之物，業據被告供明在卷，依刑法第38條第1 項第2 款
    之規定，宣告沒收。
據上論斷，應依刑事訴訟法第273 條之1 第1 項、第299 條第1
項前段，毒品危害防制條例第10條第1 項、第2 項、第18條第1
項前段，刑法第11條前段、第47條第1 項、第51條第5 款、第38
條第1 項第2 款，判決如主文。
本案經檢察官簡志祥到庭執行職務。
中    華    民    國    99    年    7     月    12    日
                  刑事第一庭    法  官  連雅婷
以上正本證明與原本無異
如不服本判決應於送達後10日內向本院提出上訴狀
                                書記官  郭晉良
中    華    民    國    99    年    7     月    12    日
附錄本案論罪科刑法條全文：
毒品危害防制條例第10條
施用第一級毒品者，處 6 月以上 5 年以下有期徒刑。
施用第二級毒品者，處 3 年以下有期徒刑。

司法院資訊處製作；財團法人民間司法改革基金會備份。
